Andoni Flores

Santiago, Chile

2 991834570 ■ andonibalsebre@gmail.com | linkedin.com/in/andonifloresbalsebre/

github.com/andoniflores

Sobre mi

Experimentado Ingeniero de software con cuatro años de experiencia de trabajo desarrollando aplicaciones web como desarrollador full-stack utilizando Python, Flask, React y AWS. Habilidad comprobada trabajando eficientemente en un equipo y entregando proyectos a tiempo. Fuertes habilidades de comunicación demostrada a través de colaboración con product managers y stakeholders. Dedicado a desarrollar software de alta calidad y mejorar la experiencia de usuario. Recientemente he realizado una transición a la industria de videojuegos, donde he perfeccionado mis habilidades de ingeniero backend en un entorno exigente y dinámico, demostrando también adaptabilidad y una rápida curva de aprendizaje en un entorno de ritmo acelerado.

Habilidades Técnicas

Lenguajes: Python, C#, HTML/CSS, JavaScript, SQL, Java, NoSQL, Typescript Herramientas de Desarrollo: AWS, Postman, Git(GitHub), MySQL, Redis, Jenkins

Tecnologías/Frameworks: API REST, Flask, React, Tailwind, .NET

Experiencia laboral

Gala Games (The Walking Dead: Empires)

Agosto 2024 - Diciembre 2024

Santiago, Chile

- Corrección de bugs altamente esperado por la comunidad, que requería conocimiento sobre el cliente de Unity y el servidor de backend utilizando C# y .NET. Contribuyendo en la mejora del pulido del juego y disminuyendo la frustración en la jugabilidad.
- Entrega de builds de staging del proyecto utilizando Jenkins, estas entregas serían usadas por el equipo para realizar rondas de testeo.

ServiceRocket Abril 2022 - Julio 2023

Software Engineer

Backend Engineer

Santiago, Chile

- Desarrollo y mantención de aplicaciones web principalmente para el marketplace de Atlassian, utilizando Python, Flask, ReactJS, AWS and CSS
- Liderazgo en el desarrollo e implementación de recordatorios para responder encuestas para la aplicación Surveys for JSM, utilizando AWS EventBridge para automatizar la ejecución de funciones AWS Lambda que procesan los recordatorios pendientes y se logró obtener una tasa del 30% de adopción posicionando esta funcionalidad en el top 4 de funcionalidades para Surveys for JSM.
- Colaboración con product managers y stakeholders para recolectar requerimientos y asegurar la implementación exitosa de nuevas funcionalidades.
- Mantención y mejoras de las funcionalidades existentes en dos aplicaciones, asegurando un alto desempeño y satisfacción de usuarios.
- Participación en code reviews, entregando retroalimentación para mejorar la calidad del codigo y mantener buenas practicas.
- Contribución activa al proceso de desarrollo ágil, incluyendo sprint planning, stand-ups y retrospectivas.

Shift

Febrero 2020 - Abril 2022

Software Engineer Santiago, Chile

- Desarrollo y mantenimiento del producto principal de Shift, una aplicación web de administración de recursos humanos.
- Liderazgo en el desarrollo de una nueva funcionalidad para el modulo de cambio de turnos utilizando Javascript, permitiendo a los administradores manejar dias con doble turno.
- Se estableció una funcionalidad crítica que transformaba data en la aplicación a un archivo de hoja de cálculo, acortando el tiempo destinado a esta operación en aproximadamente un 50%
- Modernización de la interfaz de usuario utilizando React.

Educación

Universidad de Tarapacá

Ingeniería Civil en Computación e Informática

Mar. 2013 - Dic 2019

Arica, Chile

Universitat de Valencia Sep. 2018 - Ene 2019

Programa de Intercambio Valencia, España